臺灣新北地方法院板橋簡易庭小額民事判決
111年度板小字第1261號

原      告  謝錦潮  

被      告  吳新發  

上列當事人間請求侵權行為損害賠償事件，於中華民國111年7月
5日辯論終結，本院判決如下：
    主  文
被告應給付原告新臺幣陸仟參佰貳拾元，及自民國一百一十一年
一月二十八日起至清償日止，按年息百分之五計算之利息。
原告其餘之訴駁回。
訴訟費用新臺幣壹仟元由被告負擔十分之七即新臺幣柒佰元，餘
由原告負擔。
本判決原告勝訴部分得假執行，但被告以新臺幣陸仟參佰貳拾元
為原告預供擔保後，得免為假執行。
原告其餘假執行之聲請駁回。
    事實及理由要領
一、原告主張：被告於民國（下同）110年9月8日下午13時6分許
    ，駕駛車號00-0000號自小客車，行經新北市板橋區縣民大
    道與民權路口時，因駕駛不慎之過失而碰撞原告所有並駕駛
    之車號000-00號營小客車（下稱系爭車輛），致系爭車輛車
    身受損，系爭車輛經送交盛德汽車修復，工資費用新臺幣（
    下同）4,500元、零件費用3,200元，維修費用總計7,700元
    ，而原告僅請求7,500元，另原告因維修系爭車輛期間無法
    使用系爭車輛營業而受有1日之營業損失共計1,500元。為此
    ，爰依民法第184條第1項、第191條之2規定之法律關係提起
    本訴，求為判決：被告應給付原告9,000元及自起訴狀繕本
    送達之翌日起至清償日止，按年息百分之5計算之利息等語
    。
二、被告則辯以：原告所附之估價單並不是修理費單據，且為後
    保桿換新的估價，所附照片並不是保險桿。又系爭事故係
    110年9月8日，但原告至110年10月1日才去估價，期間發生
    甚麼事故，無法得知，另事發當時被告停等紅燈時，因腳剎
    車鬆懈從後面追撞系爭車輛，因速度很慢，並不是進行中追
    撞，所以系爭車輛應該沒有損害，修理與受損不符，請求太
    高各等語。
三、經查：
（一）依兩造所不爭執、由警員林國興所繪製之車禍現場圖所示
      ，被告駕駛自用小客車，沿板橋區民權路往縣民大道方向
      行駛，行至肇事地點欲右轉縣民大道時未注意安全距離，
      致與系爭車輛發生事故。且被告於警詢時亦自承：「．．．
      我是民權路右側車道，準備右轉縣民大道，行經事故地點
      時，因我煞車沒有踩緊，才會撞上前車後車尾。
　　　」各等語。足見被告駕駛自用小客車，未注意安全距離，
      為肇事原因；至系爭車輛則無肇事因素，堪以認定。
（二）因故意或過失，不法侵害他人之權利者，負損害賠償責任
      。汽車、機車或其他非依軌道行駛之動力車輛，在使用中
      加損害於他人者，駕駛人應賠償因此所生之損害，民法第
      184條第1項前段、第191條之2前段亦分別定有明文。本件
      被告自承有自後方撞擊系爭車輛，是被告就系爭事故之發
      生應負肇事責任，依上開規定，自應負損害賠償責任。又
      被告自承有撞擊系爭車輛之後保桿，而原告所呈之估價單
      上記載內容為後保桿之修復費用，是被告辯稱系爭車輛應
      該沒有損害，修理與受損不符云云，並無足採。
（三）本件原告得請求被告賠償之金額，茲審酌如下：
　　㈠維修費用7,500元部分：
　　　查原告所有系爭車輛係100年8月出廠，修復費用共計
　　　7,700元（工資4,500元、零件3,200元），有原告提出之
      估價單及本院依職權查詢公路監理電子閘門在卷足稽。而
      本件汽車之修理，既係重新烤漆及更換全新零件，則原告
      以之修理費作為損害賠償之依據時，自仍應將折舊部分予
      以扣除。依行政院頒布「固定資產耐用年數表」及「固定
      資產折舊率表」規定，汽車之耐用年數為五年，依定率遞
      減法每年折舊千分之三六九，但其最後一年之折舊額，加
      歷年折舊累計額，其總和不得超過該資產成本額十分之九
      。又依「營利事業所得稅結算申報查核準則」第九十五條
      第八項規定：「固定資產提列折舊採用定率遞減法者，以
      一年為計算單位，其使用期間未滿一年者，按實際使用月
      數相當於全年之比例計算之，不滿一月者，以月計」。本
      件汽車於100年8月出廠迄本件事故發生日即110年9月8日
      止，已使用逾10年，其累積折舊額已超出成本原額之十分
      之九，故原告所得請求之零件費用為十分之一，即320元
      （3,200元×1/10＝320，元以下四捨五入）計算，至工資部
      分4,500元則均得請求。則原告之請求，在4,820元（320
      元＋4,500元＝4,820元）之範圍內為有理由，逾此範圍之請
      求則為法所不許。
    ㈡營業損失1500元部分：
　　　原告主張系爭車輛為營業用車，因本件車禍事故，致系爭
      車輛受損，須送廠修復，原告因而受有營業損失1,500元
      ，業據其提出估價單及新北市計程車駕駛員職業工會證明
      書等件為憑，自屬有據，應予准許。
（四）從而，原告依侵權行為損害賠償之法律關係訴請被告給付
      6,320元（4,820元＋1,500元＝6,320元），及自起訴狀繕
      本送達翌日即111年1月28日起至清償日止，按年息百分之
      5計算之遲延利息之部分，為有理由，應予准許；至逾此
      之請求，為無理由，應予駁回，其餘假執行之聲請，即失
      附麗，應併駁回。
四、本件係民事訴訟法第436條之8所定之小額訴訟事件，原告勝
    訴部分，應依同法第436條之20之規定，依職權宣告假執行
    。又被告聲請供擔保免為假執行，應併准許。至原告敗訴部
    分，其假執行之聲請即失所依憑，應予駁回。
中　　華　  民　　國　  111 　年　 　8　  月     9    日
      　　　  　　臺灣新北地方法院板橋簡易庭
                      法    官  李崇豪
上列為正本係照原本作成。
如不服本判決，應於收受送達後20日內以違背法令為理由向本院
提出上訴狀（上訴理由依法應表明一、原判決所違背之法令及其
具體內容。二、依訴訟資料可認為原判決有違背法令之具體事實
。）如於本判決宣示後送達前提起上訴者，應於判決送達後20日
內補提上訴理由書（須附繕本），如未於上訴後20日內補提合法
上訴理由書，法院得逕以裁定駁回上訴。
中　　華　  民　　國　  111 　年　 　8　  月     9    日
 　　　　　　　　　   書 記 官  葉子榕